臺灣臺北地方法院民事判決　　　　　　　94年度訴字第1261號
原　　　告　國泰世華商業銀行股份有限公司
法定代理人　甲○○
訴訟代理人　丙○○
被　　　告　乙○○
上列當事人間請求給付信用卡消費款事件，本院於民國九十四年
四月十九日言詞辯論終結，判決如下：
    主    文
被告應給付原告新台幣陸拾參萬陸仟柒佰伍拾陸元，及其中（一
）本金新台幣貳拾柒萬捌仟玖佰參拾貳元部分自民國九十四年三
月二日起至清償日止，按年息百分之一九點七計算之利息；（二
）本金新台幣壹拾玖萬玖仟柒佰零伍元部分自民國九十四年三月
二日起逾期在民國九十四年四月十八日以內者按月計收百分之一
點一計算之手續費，逾期超過民國九十四年四月十八日者更以年
息百分之一九點七計算之利息；（三）本金新台幣壹拾貳萬伍仟
玖佰貳拾肆元部分自民國九十四年三月二日起逾期在民國九十四
年十二月二日以內者按月計收百分之一點一計算之手續費，逾期
超過民國九十四年十二月二日者更以年息百分之一九點七計算之
利息。
訴訟費用由被告負擔。
    事實及理由
一、本件依信用卡約定條款第二十六條前段約定，因本契約涉訟
    時，持卡人／商務卡申請人即被告並同意以台灣台北地方法
    院即本院為第一審管轄法院，本院就本件自有管轄權；又被
    告未於言詞辯論期日到場，核無民事訴訟法第三百八十六條
    所列各款情形，應依原告之聲請，由其一造辯論而為判決。
    均合先敘明。
二、原告主張：（一）被告乙○○於民國92年4月17日與其成立
    信用卡使用契約，領用如附表編號1所示之信用卡使用，依
    約被告就使用系爭信用卡所生之債務，負全部給付責任，被
    告領用系爭信用卡後，即得於各特約商店記帳消費，但應依
    約於當期繳款截止日前向其全部清償，或以循環信用方式繳
    付最低應繳金額，逾期清償者，依約除喪失期限利益外，應
    另行給付按年息百分之19.7計算之利息。（二）被告乙○○
    另於92年4月18日簽立餘額代償申請書，由其以如附表編號2
    所示之代償卡代付被告於第三人花旗銀行信用卡中心（VISA
    & Master）、友邦國際信用卡股份有限公司之信用卡欠款，
    就該代償部分之利息及費用，計收方式係以代償後，前24個
    月內按月計收代償餘額1.1%計算之手續費（即前述期間內不
    計收利息），上述期間屆滿，則更以年息19.7%計收利息。
    （三）被告乙○○另於92年12月2日簽立餘額代償申請書，
    由其以如附表編號3所示之代償卡代付被告於第三人花旗銀
    行信用卡中心（VISA & Master）之信用卡欠款，就該代償
    部分之利息及費用，計收方式係以代償後，前24個月內按月
    計收代償餘額1.1%計算之手續費（即前述期間內不計收利息
    ），上述期間屆滿，則更以年息19.7%計收利息。（四）被
    告乙○○復於93年8月3日與其成立如附表編號4所示之信用
    卡簡易通信貸款契約，向其貸款新台幣（以下同）21萬元，
    按年息18.5%計算利息，並約定分60期清償，依年金法按月
    計付本息，併入信用卡帳單中與信用卡消費帳款一同繳納。
    依約定條款第1條之約定，如未依約於繳款期限前繳款或未
    繳足月付金時，其得將未繳金額之本金部分或經其主張視為
    到期之本金部分，按信用卡循環利率（年息19.7 %）計算利
    息。另依約倘為延遲繳款經其主張暫停被告信用卡之權利時
    ，除喪失期限利益外，視同全部到期。詎被告至94年3月1日
    止，帳款尚餘636,756元未按期繳付（含信用卡帳款金額為
    75,869元，信用卡簡易通信貸款帳款金額為220,934元，及
    代償金額帳款為339,953元），迭經催討無效，為此提起本
    件訴訟等語。並聲明：如主文第1項所示。
三、被告方面：被告未提出書狀作何聲明或陳述。
四、得心證之理由：
（一）原告主張之事實，已據其提出信用卡消費帳款債權明細報
      表2件、信用卡簡易通信貸款申請書1件、約定條款、信用
      卡申請書1件、信用卡代償申請書2件、信用卡系統--歷史
      帳單彙總查詢2件、DAILY INTEREST ACCRUAL SUMMRY DIS
      -PLAY2件、92年5月信用卡對帳單2件、簡易貸款--客戶歸
      戶資料明細查詢1件、
      明細表等件為證，核屬相符，被告未於言詞辯論期日到場
      ，亦未提出書狀作何聲明或陳述，堪信原告主張為真實。
（二）按（消費借貸之）借用人應於約定期限內，返還與借用物
      種類、品質、數量相同之物，未定返還期限者，借用人得
      隨時返還，貸與人亦得定一個月以上之相當期限，催告返
      還。民法第478條定有明文。又遲延之債務，以支付金錢
      為標的者，債權人得請求依法定利率計算之遲延利息。但
      約定利率較高者，仍從其約定利率。同法第233條第1項亦
      有明定。查，被告乙○○既至94年3月1日止，帳款尚餘63
      6,756元未按期繳付（含信用卡帳款金額為75,869元，信
      用卡簡易通信貸款帳款金額為220,934元，及代償金額帳
      款為339,953元），迭經原告催討無效，其全部債務視為
      到期，自應就上開信用卡消費款等欠款負一次全部清償之
      責。
（三）從而，原告依消費借貸及信用卡約定條款請求被告給付信
      用卡消費款636,756元（含信用卡帳款金額為75,869元，
      信用卡簡易通信貸款帳款金額為220,934元，及代償金額
      帳款為339,953元），及其中（１）本金278,932部分自94
      年3月2日起至清償日止，按年息百分之一九點七計算之利
      息、（２）本金199,705元部分自94年3月2日起逾期在94
      年4月18日以內者按月計收百分之一點一計算之手續費，
      逾期超過94年4月18日者更以年息百分之一九點七計算之
      利息、（３）本金125,924元部分自94年3月2日起逾期在
      94年12月2日以內者按月計收百分之一點一計算之手續費
      ，逾期超過94年12月2日者更以年息百分之一九點七計算
      之利息，為有理由，應予准許。
（四）又原告為自台灣第一信託投資股份有限公司變更為匯通商
      業銀行股份有限公司、再變更為國泰商業銀行股份有限公
      司而來，嗣再與世華聯合商業銀行股份有限公司合併後消
      滅，而以世華聯合商業銀行股份有限公司為存續公司，並
      改名為國泰世華商業銀行股份有限公司，有原告提出之財
      政部核准函及股份有限公司變更登記表各一件在卷可稽，
      依法自已概括承受上開二家銀行之權利義務，附此敘明。
五、訴訟費用負擔之依據：民事訴訟法第78條。
中　　華　　民　　國　　94　　年　　4 　　月　　29　　日
                民事第三庭    法    　官　張明輝
以上正本係照原本作成
如對本判決上訴，須於判決送達後20日內向本院提出上訴狀
中　　華　　民　　國　　94　　年　　4 　　月　　29　　日
                              法院書記官　周其祥
附表：
編號
 1 VISA  正卡 （卡號：0000000000000000,世華）
 2 代償 信用卡 正卡 （卡號：0000000000000000,世華）
 3 代償 信用卡 正卡 （卡號：0000000000000000,世華）
 4 信用卡簡易通信貸款（卡號：0000000000000000,國泰世華）
